臺灣新竹地方法院刑事判決　　　　　　　 94年度易字第522號
公　訴　人　臺灣新竹地方法院檢察署檢察官
被　　　告　乙○○
上列被告因竊盜案件，經檢察官提起公訴（九十四年度偵字第二
七七九號、第三二四七號），本院裁定以簡式審判程序審理，判
決如下：
    主  文
乙○○共同連續攜帶兇器竊盜，處有期徒刑捌月。
扣案之手電筒、中心筒、螺帽套筒、玻璃切割器各壹支、電動起
子貳支、手套貳雙、剪刀支、十字起子伍支，均沒收。
    事  實
一、乙○○因剛退伍不久尚未找到工作而缺錢花用，竟與戊○○
    （另行審結）共同基於意圖為自己不法所有之概括犯意，於
    民國九十四年五月十七日晚上，由戊○○駕駛車號○一○八
    ─ＤＸ號自用小客車，搭載乙○○及不知情之許茂山（業經
    不起訴處分），由台北縣三重市駛至桃園及新竹一帶兜風，
    因見附表所示之自用小客車停在路邊無人看管，乘無人注意
    之際，於附表所示之時間、地點，持手電筒照明，各戴上手
    套，攜帶乙○○或戊○○所有，客觀上足以對人之生命、身
    體構成威脅，可供兇器使用之剪刀、中心筒、十字起子、電
    動起子（起訴書誤為電鑽）、螺帽套筒、玻璃切割器等器物
    ，以附表所示之方法，竊取附表所示甲○○、丁○○、己○○、丙○○等人所有，各如附表所示之中國石油公司加油站
    油票、高速公路回數票、ＣＤ音響等財物，得手後，將竊得
    之物品放在戊○○駕駛之上開自用小客車內，欲轉賣予他人
    牟利。嗣其等於九十四年五月十八日上午五時五十分許，駕
    車行經新竹縣竹北市○○路豆子埔溪橋時，為警攔檢盤查後
    ，發現汽車內放置多部汽車音響而行跡可疑，經警方另徵得
    其等同意搜索該部汽車後，在車內找到甲○○、丁○○、己○○、丙○○等人遭竊之回數票等財物，並扣得其二人所有
    之手電筒、中心筒、螺帽套筒、玻璃切割器各一支、電動起
    子二支、手套二雙、剪刀三支、十字起子五支等物而查獲上
    情。
二、案經新竹縣警察局竹北分局報請臺灣新竹地方法院檢察署檢
    察官偵查起訴。
    理  由
一、本件被告乙○○所犯竊盜罪，非為死刑、無期徒刑、最輕本
    刑為三年以上有期徒刑之罪或高等法院管轄第一審案件，其
    於本院準備程序進行中，先就被訴事實為有罪之陳述，本院
    認為符合刑事訴訟法第二百七十三條之一之規定，裁定進行
    簡式審判程序，先予敘明。
二、上述事實，業經被告乙○○於本院審理時坦白承認，核與共
    同被告戊○○供述夥同被告於附表所示之時地竊取財物、被
    害人甲○○、丁○○、己○○、丙○○等人分別供述車內物
    品遭竊等情節大致相符，並有被害人甲○○、丁○○、己○○、丙○○等人出具之贓物領具各一紙、車籍作業系統查詢
    認可資料共四紙、警方查獲被告上開竊盜行為後拍攝之相片
    十二張及扣案之手電筒、中心筒、螺帽套筒、玻璃切割器各
    一支、電動起子二支、手套二雙、剪刀三支、十字起子五支
    可資佐證，足見被告之自白與事實相符，堪以採信，事證明
    確，被告竊盜之犯行應可認定。
三、按刑法第三百二十一條第一項第三款之攜帶兇器竊盜罪，係
    以行為人攜帶兇器竊盜為加重條件，此所謂兇器，其種類並
    無限制，凡客觀上足以對人之生命、身體構成威脅，具有危
    險性之兇器均屬之。本件被告行竊時攜帶之中心筒、螺帽套
    筒、玻璃切割器、電動起子、剪刀、十字起子等物，均為鐵
    製器物，足以破壞車窗玻璃或鬆開螺絲起子，可見該等物品
    質地堅硬，持之毆擊，足以對人之生命、身體構成威脅，均
    為兇器之一種。是核被告所為，係犯刑法第三百二十一條第
    一項第三款之攜帶兇器竊盜罪。其與戊○○有犯意之聯絡及
    行為之分擔，均為共同正犯。其先後五次竊盜之行為，時間
    緊接，觸犯構成要件相同之罪名，顯係基於概括犯意反覆為
    之，為連續犯，應論以一罪，並加重其刑。爰審酌被告曾有
    贓物前科之素行、因缺錢花用而行竊之犯罪動機與目的、攜
    帶兇器行竊之手段危害性較大、竊得財物價值不低，造成被
    害人之損害非輕及坦認犯行之犯罪後態度等一切情狀，量處
    如主文所示之刑。扣押在案之手電筒、中心筒、螺帽套筒、
    玻璃切割器各一支、電動起子二支、手套二雙、剪刀三支、
    十字起子五支，分別為被告或共犯戊○○所有，供為本件竊
    盜犯行所用之物，業經被告供明在卷，均應依刑法第三十八
    條第一項第二款之規定宣告沒收。
據上論斷，應依刑事訴訟法第二百七十三條之一、第二百九十九
條第一項前段，刑法第二十八條、第五十六條、第三百二十一條
第一項三款、第三十八條第一項第二款，判決如主文。
本案經檢察官傅伊君到庭執行職務
中　　華　　民　　國　九十四　年　　十　　月　十四　　日
                  刑事第六庭   法　官  林昌義
以上正本證明與原本無異。
如不服本判決，應於判決送達後10日內向本院提出上訴狀 (應附
繕本 )，上訴於臺灣高等法院。
中　　華　　民　　國　九十四　年　　十　　月　十四　　日
                               書記官  江靜玲
附錄本判決論罪科刑法條全文：
刑法第三百二十一條：
犯竊盜罪而有左列情形之一者，處六月以上、五年以下有期徒刑
：
一  於夜間侵入住宅或有人居住之建築物、船艦或隱匿其內而犯之
    者。
二  毀越門扇、牆垣或其他安全設備而犯之者。
三  攜帶兇器而犯之者。
四  結夥三人以上而犯之者。
五  乘火災、水災或其他災害之際而犯之者。
六  在車站或埠頭而犯之者。
前項之未遂犯罰之。
附表：乙○○夥同戊○○竊盜一覽表
┌─┬──┬─────┬───┬─────┬─────┐
│編│時間│ 地　點　 │被害人│行竊方法　│竊取財物　│
│號│　　│ 行為人　 │　　　│　　　　　│　　　　　│
│　│　　│　　　　　│　　　│　　　　　│　　　　　│
├─┼──┼─────┼───┼─────┼─────┤
│　│94年│桃園縣大園│不　詳│由乙○○、│竊取車號不│
│　│5月1│鄉○○路2 │　　　│戊○○各持│詳之賓士車│
│１│8日 │段418之2號│　　　│一支電動起│後照鏡2個 │
│　│凌晨│　　　　　│　　　│子，同時將│。        │
│　│0 時│　　　　　│　　　│後照鏡拆下│　　　    │
│　│許　│　        │　　　│。        │　　　　　│
│  │    │          │      │          │　　　　　│
├─┼──┼─────┼───┼─────┼─────┤
│　│94年│桃園縣楊梅│甲○○│由戊○○在│竊取車號9A│
│　│5月1│鎮○○路44│　　　│旁把風，李│-2496號自 │
│２│8日 │3號。　　 │　　　│奕學持中心│用小客車內│
│　│凌晨│　　　　　│　　　│筒擊破汽車│ＣＤ音箱1 │
│　│0 時│　　　　　│　　　│右前窗玻璃│台、女用太│
│　│30分│　        │　　　│，將整片車│陽眼鏡1副 │
│　│　　│　        │　　　│窗玻璃拆下│、高速公路│
│　│　　│　　　　　│　　　│，身體鑽入│回數票6張 │
│  │    │          │      │車內，以起│。        │
│  │    │          │      │子拆除固定│          │
│  │    │          │      │ＣＤ音箱之│          │
│  │    │          │      │螺絲，將音│          │
│  │    │          │      │箱拆下，並│          │
│  │    │          │      │搜刮車內財│          │
│  │    │          │      │物。      │          │
│  │    │          │      │          │          │
├─┼──┼─────┼───┼─────┼─────┤
│　│94年│桃園縣楊梅│丁○○│ 同　上　 │竊取車號91│
│３│5月1│鎮○○路48│（起訴│　　　　　│78-DX號（ │
│　│8日 │2號　　　 │書誤為│　　　　　│起訴書誤3H│
│　│凌晨│　　　　　│己○○│　　　　　│-5205號） │
│　│零時│　　　　　│）　  │　　　　　│自用小客車│
│　│40分│　　      │　    │　　　　　│內衛星導航│
│　│許　│　        │　    │　　　　　│系統1組、 │
│　│　　│　　　　　│　　　│　　　　　│DVD音響主 │
│　│　　│　　　　　│　　　│　　　　　│機1台、DVD│
│　│　　│　　　　　│　　　│　　　　　│遙控器1台 │
│　│　　│　　　　　│　　　│　　　　　│、高速公路│
│  │    │          │　　　│          │回數票8張 │
│  │    │          │　　　│          │。        │
├─┼──┼─────┼───┼─────┼─────┤
│　│94年│桃園縣楊梅│丙○○│由乙○○在│竊取車號W6│
│　│5月1│鎮○○路36│　　　│旁把風，曾│-3908號自 │
│４│8日 │號　　　　│　　　│文斌持中心│用小客車Ｃ│
│　│凌晨│　　　　　│　　　│筒擊破汽車│Ｄ音箱1台 │
│　│1時 │          │　　　│右前車窗玻│。        │
│　│許　│   　     │　　　│璃，開啟車│　　　　  │
│　│　　│　　　　　│　　　│門進入車內│　　　　　│
│  │    │          │      │，以起子拆│          │
│  │    │          │      │除固定ＣＤ│          │
│  │    │          │      │音箱之螺絲│          │
│  │    │          │      │，將音箱拆│          │
│  │    │          │      │下。      │          │
├─┼──┼─────┼───┼─────┼─────┤
│　│94年│新竹縣竹北│己○○│由乙○○在│竊取車號3H│
│　│5月1│市○○路與│（起訴│旁把風，曾│-5205號（ │
│５│8日 │竹義街口　│書誤為│文斌持中心│起訴書誤為│
│　│凌晨│　　　　　│丁○○│筒擊破右後│9178-DX） │
│　│1時3│          │）　  │車窗，開啟│號自用小客│
│　│0分 │   　     │　    │車門進入車│車內之CD音│
│　│　　│　　　　　│　    │內，以起子│箱1台、中 │
│　│　　│　　　　　│　　　│拆除固定Ｃ│國石油公司│
│　│　　│　　　　　│　　　│Ｄ音箱之螺│加油站油票│
│　│　　│　　　　　│　　　│絲，將音箱│7張、高速 │
│  │    │          │　　　│拆下，並搜│公路回數票│
│  │    │          │　　　│括車內值錢│8張。     │
│  │    │          │　　　│財物。    │　        │
└─┴──┴─────┴───┴─────┴─────┘
